---
title: "Media bias"
subtitle: Weighted topic distribution of news articles
author: "Franziska Löw"
date: "`r format(Sys.Date())`"
output: 
  html_document:
    code_folding: hide
---

```{r setup, include=FALSE}
knitr::opts_chunk$set(fig.align='center') 

library(ggthemes)
library(scales)
library(dplyr)
library(tidytext)
library(tidyr)
library(ggplot2)
library(ggrepel)
library(purrr)
library(stm)
library(Hmisc)
library(ggcorrplot)
library(corrr)

rm(list = ls())
color <- "#69b3a2"
color1 <- "#D55E00"
color2 <- "#0072B2"
color3 <- "#CC79A7"

news <- c("DIE WELT","stern.de", "ZEIT ONLINE", "FOCUS Online", "Bild.de", "SPIEGEL ONLINE", "tagesschau.de" )
parties <- c("CDU", "SPD", "AfD", "B90/GRÜNE", "DIE LINKE", "FDP" )
```


```{r include=FALSE}
scaledX <- function(x){
  (x - mean(x, na.rm = T))/sd(x, na.rm = T)
}
```

## Ausgangspunkt

**Kritik an Medien:** Verzerrte Berichterstattung und dadurch Einflussnahme auf gesellschaftliche / politische Ergebnisse

**Aber:** Was bedeutet unverzerrt in diesem Zusammenhang? Kann es objektive Berichterstattung geben?
  
  - Journalisten setzen Zahlen und Fakten in einen Kontext, sodass jeder Artikel durch die subjektive Wahrnehmung des Journalisten beeinflusst wird.
  
  - Verläger müssen aus der Vielzahl an möglichen Themen die Themen auswählen, die sie in veröffentlichen.

**Welche Anreize beeinflussen die Auswahl der Verleger, bzw. die Faktendarstellung der Journalisten?**  

Aus der ökonomischen Literatur:

**Angebotsseitig**:
  
- Persönliche Präferenzen/ politische Einstellung der Journalisten (Baron, 2006. *Journal of Public Economics*)
  / des Verlegers (Besley & Prat, 2006. *American Economic Review*) ?

**Nachfrageseitig**:
  
- Präferenzen der Leser (Gentzkow & Shapiro, 2006. *Journal of Political Economy*)
  
- Möglichst viele Leser erreichen, um mehr Werbetreibende anzulocken (Anderson & Gabszewicz, 2006. *Handbook of the Economics of Art and Culture*)

## Frage

- Ist eine Tendenz eines Mediums hin zu einer bestimmten Partei erkennbar?
- Dafür zunächst: Wie können Inhalte von Texten quantifiziert werden?

## Annahmen

- Es gibt ein Universum an möglichen Themen, die in den Pressemitteilungen & den Nachrichtenartikeln existieren.
- Die Verleger / Journalisten entscheiden ...

  1. Über **welche** Themen sie aus diesem Universum berichten. (die Wahrscheinlichkeiten aus dem STM spiegeln die Themenselektion wider)
  2. **Wie** sie über diese Themen berichten. (Sentiment Wert eines Dokuments)

## Vorgehensweise

#### 1. $WTP_{d}$ - Gewichtete Themenwahrscheinlichkeit pro Dokument berechnen

a) **Sentiment analyse** - Wie ist die Tonalität eines Dokuments? 

$$SC_d$$

b) **Structural topic model (STM)** - Welche Themen werden in den Artikeln mit welcher Wahrscheinlichkeit besprochen? 

$$\theta_d = [\theta^1_{d},...,\theta^{k}_{d}]'$$

c) **Weighted topic distribution (WTP)** - Gewichtete Themenwahrscheinlichkeit pro Dokument

$$ WTP_{d} = [\theta^1_{d}*SC_d,...,\theta^{k}_{d}*SC_d]$$

#### 2. Gewichtete Themenwahrscheinlichkeit pro Medium $m$ pro Thema $k$
+ Für jedes Medium werden alle Dokumente aggregiert und so für jedes Thema die durchschnittliche gewichtete Themenwahrscheinlichkeit berechnet.

#### 3. Parteispezifische Themen definieren
+ Aus dem STM erhalten wir pro Thema eine Wahrscheinlichkeitsverteilung über alle Wörter. 
+ Die wahrscheinlichsten Wörter jedes Themas werden verwendet, um zu überprüfen ob das Thema $k$ einer Partei $p$ zugeordnet werden kann.
+ Ein Thema kann verschiedenen Parteien zugeordnet werden. 

#### 4. Gewichte Themenwahrscheinlichkeit pro Medium $m$ pro Partei $p$
+ Aggregiert über alle parteispezifischen Themen pro Medium ergibt den **Media Bias** Wert eines Mediums für eine Partei.

## Daten

```{r include=FALSE}
load("../../output/pressReleases.Rda")
press_df <- pressReleases

load("../../output/news_df.Rda")

# combine both
model_df <- news_df %>% 
  dplyr::mutate(date = as.Date(date),
         type = "news",
         source = medium) %>%
  select(date,title,title_text,text_length,text_cleaned,type,source) %>%
  bind_rows(press_df %>% 
              select(title,title_text,type,source,text_length,text_cleaned)) %>%
  dplyr::mutate(doc_index = as.numeric(rownames(.)))

tidy_news_df <- model_df %>%
  select(source, text_cleaned, doc_index) %>%
  unnest_tokens(word, text_cleaned) %>%
  add_count(word) %>%
  filter(n > 100) %>%
  select(-n)

news_df_sparse <- tidy_news_df %>%
  count(doc_index, word) %>%
  cast_sparse(doc_index, word, n)
```

```{r echo=FALSE}
model_df %>%
  group_by(type, source) %>%
  tally() %>%
  ggplot(aes(reorder(source, n),n, fill = type)) +
  geom_col(show.legend = F) +
  theme_hc() +
  coord_flip() +
  labs(y="# documents", x=NULL, title = "Number of documents", subtitle = "June 2017 - March 2018") +
  facet_wrap(~type, scales = "free")
```

### online Nachrichten (n=16.473)

- Alle öffentliche Nachrichten der Anbieter gescraped über die Webhose.io API 

- Um nur Nachrichten über nationale Politik zu verwenden, wurden die Artikel auf Grundlage ihrer URL gefiltert

- Beispiel: http://www.spiegel.de/politik/deutschland/christian-lindner-ukraine-kritisiert-fdp-chef-scharf-der-morgen-live-a-1161196.html

### Pressemitteilungen (n=2284)

- Pressemitteilungen auf den öffentlich zugänglichen Webseiten der Parteien und Fraktionen

- Rechtliche Trennung zwischen den Pressemitteilungen von Parteien und deren Bundestagsfraktionen: Laut Parteigesetzt §25 (2) dürfen Fraktionen ihre Parteien nicht im Wahlkampf unterstützen

- Dennoch nehme ich an, dass auch die Pressemitteilungen der Fraktionen einen Einfluss auf die öffentliche Wahrnehmung haben (Kepplinger and Maurer, 2004).

## 1. Gewichtete Themenwahrscheinlichkeit

```{r include=FALSE}
# stm results of all models
load("../../output/models/k_result.Rda")
load("../../output/model_df2.Rda")
```

### a. Sentiment analyse

To measure the tone (or sentiment) of an article a dictionary-based method is applied. To conduct such an analysis, a list of words (dictionary) associated with a given emotion, such as negativity is pre-defined. The document is then deconstructed into individual words and each word is assigned a sentiment value according to the dictionary, where the sum of all values results in the emotional score for the given document. 

- [SentimentWortschatz](http://wortschatz.uni-leipzig.de/de/download)

$SC_d$ is defined as the number of all positive words minus negative words divided by the total number of words of each document $d$

$$SC_d=\frac{\text{summe pos. wörter}_d - \text{summe neg. wörter}_d}{\text{summe wörter}}$$

**A sample document**

```{r echo=FALSE}
doc <- sample(unique(model_df2$doc_index),1)

model_df2 %>% 
  filter(doc_index == doc) %>% 
  select(source, title_text, sent_dummy) %>%
  transmute(source = source,
            title_text = paste(substr(title_text, 1, 500),"..."),
            SC = round(sent_dummy*100,2)) %>%
  htmlTable::htmlTable(align="l")
```


```{r}
model_df2 %>% 
  group_by(source, type) %>% 
  summarise(meanSent_dummy = mean(sent_dummy, na.rm = T)) %>%
  ggplot(aes(source, meanSent_dummy)) +
  geom_segment( aes(x=source ,xend=source, y=0, yend=meanSent_dummy), color="grey") +
  geom_point(size=3, color=color) +
  coord_flip() +
  ggthemes::theme_hc() +
  labs(x=NULL, y=NULL, title="Average Sentiment value") +
  facet_wrap(~type, scales = "free_y") +
  theme(
    panel.grid.minor.y = element_blank(),
      panel.grid.major.y = element_blank()
  )
```

### b. Strucutral Topic Model

To discover the latent topics in the corpus of press releases and news articles, a structural topic modeling (STM) developed by [Roberts (2016)](https://scholar.princeton.edu/sites/default/files/bstewart/files/a_model_of_text_for_experimentation_in_the_social_sciences.pdf) is applied. The STM is an unsupervised machine learning approach that models topics as multinomial distributions of words and documents as multinomial distributions of topics, allowing to incorporate external variables that effect both, topical content and topical prevalence.

Der generative Prozess des STM generiert zwei posterior Wahrscheinlichkeiten:

1. **Word-topic Posterior:** $\Phi_c$ ist eine $K$ x $V$ Matrix (mit $K=$ Anzahl der Themen und $V=$ Vokabular), wobei der Eintrag $\phi_{k,v}$ als Wahrscheinlichkeit interpretiert werden kann, dass Term $v$ in Thema $k$ vorkommt

2. **Document-topic Posterior:** $\Theta$ ist eine $D$ x $K$ Matrix (mit $D=$ Anzahl der Dokumente und $K=$ Anzahl der Themen), wobei der Eintrag $\theta_{d,k}$ als Wahrscheinlichkeit interpretiert werden kann, dass das Dokument $d$ das Thema $k$ beinhaltet.

#### Model-Annahmen:

  - **Themen Verteilung** hängt von der Quelle ab (Bild.de, FOCUS ONLINE, FDP, ...) 
  - **Anzahl Themen** 70

```{r echo=FALSE, fig.height=8, fig.width=8}
k = 70

topic_model <- k_result %>% 
  filter(K == k) %>% 
  pull(topic_model) %>% 
  .[[1]]

td_beta <- tidy(topic_model)

td_gamma <- tidy(topic_model, matrix = "gamma",
                 document_names = rownames(news_df_sparse))

top_terms <- td_beta %>%
  arrange(beta) %>%
  group_by(topic) %>%
  top_n(7, beta) %>%
  arrange(-beta) %>%
  select(topic, term) %>%
  summarise(terms = list(term)) %>%
  mutate(terms = map(terms, paste, collapse = ", ")) %>% 
  unnest()

gamma_terms <- td_gamma %>%
  group_by(topic) %>%
  summarise(gamma = mean(gamma)) %>%
  arrange(desc(gamma)) %>%
  left_join(top_terms, by = "topic") %>%
  mutate(
    topic_names = paste0("Topic ", topic),
    topic_names = reorder(topic_names, gamma))

gamma_terms %>%
  top_n(20, gamma) %>%
  ggplot(aes(topic_names, gamma, label = terms, fill = gamma)) +
  geom_col(show.legend = FALSE) +
  geom_text(hjust = 0, nudge_y = 0.0005, size = 4) +
  coord_flip() +
  scale_y_continuous(expand = c(0,0),
                     limits = c(0, 0.15),
                     labels = percent_format()) +
  theme_tufte(ticks = FALSE) +
  theme(plot.title = element_text(size = 16),
        plot.subtitle = element_text(size = 13),
        axis.text.y = element_text(size = 10)) +
  labs(x = NULL, y = expression(gamma),
       title = paste("Top 20 topics by prevalence for k=",k),
       subtitle = "With the top words that contribute to each topic")
```

### c. Weighted topic probability

In order to measure topic-specific tone, the sentiment values are combined with the results of the STM procedure. 

$$\text{WTP}^k_d=\theta^{k}_{d}*\text{SC}_d$$

```{r include=FALSE}
news <- c("DIE WELT","stern.de", "ZEIT ONLINE", "FOCUS Online", "Bild.de", "SPIEGEL ONLINE", "Handelsblatt" )
parties <- c("CDU", "SPD", "AfD", "B90/GRÜNE", "DIE LINKE", "FDP" )

theta <- td_gamma %>%
  mutate(doc_index = as.numeric(document)) %>%
  # join with top terms
  left_join(., top_terms, by="topic")  %>%
  mutate(topic_label = paste0("Topic ",topic,": ",terms)) %>%
  
  # join with model_df
  left_join(., model_df2 %>% 
              select(date,type,source,doc_index,title_text,polarity_raw,n,
                     sent_dummy_raw, polarity, sent_dummy), by="doc_index") %>%
  
  mutate(
    type = ifelse(source %in% parties, "party", "news"),
    year = lubridate::year(date),
    month = lubridate::month(date),
    
    # estimate the sentiment values
    polarity_theta = gamma*polarity_raw*(1/n),
    dummy_theta = gamma*sent_dummy_raw*(1/n)
    )

theta_grouped <- theta %>%
  group_by(topic, topic_label, source, type) %>%
  summarise(
    gamma = mean(gamma, na.rm = TRUE ),
    sent_dummy = mean(sent_dummy, na.rm = TRUE),
    polarity = mean(polarity, na.rm = TRUE),
    dummy_theta = mean(dummy_theta, na.rm = TRUE),
    polarity_theta = mean(polarity_theta, na.rm = TRUE)
  ) %>%
  ungroup()
```

```{r echo=FALSE, fig.height=6, fig.width=8}
theta_grouped %>%
  group_by(source, type, topic_label) %>%
  summarise(gamma = mean(dummy_theta, na.rm = T)) %>%
  top_n(1, gamma) %>%
  ggplot(aes(reorder(source, gamma), gamma)) +
  geom_col(aes(fill = gamma), show.legend = F) +
  geom_text(aes(label = topic_label),
            hjust = 0, nudge_y = 0.0001, size = 4) +
  coord_flip() +
  scale_y_continuous(expand = c(0,0),
                      limits = c(0, 0.03)) +
  theme_tufte(ticks = FALSE) +
  theme(plot.title = element_text(size = 16),
        plot.subtitle = element_text(size = 13),
         axis.text.y = element_text(size = 10)) +
  facet_wrap(~ type, ncol=1, scales = "free_y") +
  labs(x = NULL, y = expression(gamma),
       title = "Most positive topics by WTP")
```

```{r echo=FALSE, fig.height=6, fig.width=8}
theta_grouped %>%
  group_by(source, type, topic_label) %>%
  summarise(gamma = mean(dummy_theta, na.rm = T)) %>%
  top_n(1, -gamma) %>%
  ggplot(aes(reorder(source, -gamma), gamma)) +
  geom_col(aes(fill = gamma), show.legend = F) +
  geom_text(aes(label = topic_label),
            hjust = 1, nudge_y = -0.00001, size = 4) +
  coord_flip() +
  scale_y_continuous(expand = c(0,0),
                      limits = c(-0.0015, 0.0001)) +
  theme_tufte(ticks = FALSE) +
  theme(plot.title = element_text(size = 16),
        plot.subtitle = element_text(size = 13), 
        axis.text.y = element_text(size = 10)) +
  facet_wrap(~ type, ncol=1, scales = "free_y") +
  labs(x = NULL, y = expression(gamma),
       title = "Most negative topics by WTP")
```

## 3. Parteispezifische Themen

Using the most probable words in each topic to check if the topic is about the party or its representatives.

```{r echo=FALSE, fig.height=8, fig.width=12}
cdu <- paste(c("cdu","csu","union","merkel","leyen","maas","schäuble","lammert"),collapse = "|")
spd <- paste(c("spd","schulz","steinmeier","scholz","barley"),collapse = "|")
fdp <- paste(c("fdp","lindner"), collapse = "|")
afd <- paste(c("afd","gauland","weidel"), collapse = "|")
gruene <- paste(c("grüne","zdemir"), collapse = "|")
linke <- paste(c("linke","wagenknecht"), collapse = "|")

party_topics_df <- top_terms %>%
  mutate(CDU = ifelse(grepl(cdu, terms, ignore.case = T),1,0),
         SPD = ifelse(grepl(spd, terms, ignore.case = T),1,0),
         FDP = ifelse(grepl(fdp, terms, ignore.case = T),1,0),
         AfD = ifelse(grepl(afd, terms, ignore.case = T),1,0),
         `B90/GRÜNE` = ifelse(grepl(gruene, terms, ignore.case = T),1,0),
         `DIE LINKE` = ifelse(grepl(linke, terms, ignore.case = T),1,0),
         label = paste0(as.character(topic),": ", terms)
         )
  
# plot
party_topics_df %>%
  gather(party, ident, CDU:`DIE LINKE`) %>%
  filter(ident != 0) %>%
  ggplot(aes(reorder(label, desc(topic)),ident)) +
  geom_point(show.legend = F, size=4, color= "#69b3a2") +
  coord_flip() +
  labs(x=NULL, y=NULL, title="Topic content") +
  ggthemes::theme_hc() +
  theme(axis.text.x = element_blank(),
        axis.ticks.x = element_blank(),
         axis.text.y = element_text(size = 14)) +
  facet_grid(~party)
```

```{r include=FALSE}
sent_df <- party_topics_df %>%
  gather(party, ident, CDU:`DIE LINKE`) %>%
  group_by(topic) %>%
  mutate(ident_sum = sum(ident)) %>%
  ungroup() %>%
  select(topic, party, ident, ident_sum) %>%
  left_join(., theta_grouped %>%
              select(source, type, topic, topic_label, gamma, polarity_theta, dummy_theta), 
            by="topic" ) %>%
  # multiply the weighted sentiment of a topic with the dummy if a topic is about a party
  mutate(
    dummy_theta = dummy_theta * ident,
    polarity_theta = polarity_theta * ident,
    gamma = gamma * ident
  )

filter_topics <-  c(14,18,40,78,95)
```

The following topics are filtered, because they are not directly related to one party or its representatives:

```{r}
sent_df %>%
  filter(ident_sum == 0) %>%
  distinct(topic_label) %>%
  htmlTable::htmlTable(align="l")
```

Furthermore the following topics are kept out of the analysis because they cannot be clearly assigned to one party:

```{r}
sent_df %>%
  filter(topic %in% filter_topics) %>%
  distinct(topic_label) %>%
  htmlTable::htmlTable(align = "l")
```

In order to get a better understanding about how different media report on the parties, I check how each medium report about the topics that are related to one party. The press releases of each party is added as a reference point.

```{r}
plotTopics <- function(x){
  sent_df %>%
    filter(party==x) %>%
    filter(ident != 0) %>%
    filter(!topic %in% filter_topics) %>%
    filter(source %in% c(news,x)) %>%
    mutate(spoton = ifelse(source == x, 1, 0)) %>%
    ggplot(aes(reorder(source, dummy_theta), dummy_theta,fill=spoton)) +
    geom_col(show.legend = F, position = "dodge") +
    coord_flip() +
    labs(x=NULL, y="Weighted topic probability") +
    facet_wrap(~topic_label, ncol = 2, scales = "free_x") +
    theme_tufte() +
    theme(strip.text.x = element_text(size = 15),
          axis.text.y = element_text(size = 10),
          axis.text.x = element_blank(),
          axis.ticks =  element_blank())
}
```

##### CDU
```{r fig.height=12, fig.width=14}
x <- "CDU"
plotTopics(x)
```

##### SPD
```{r fig.height=8, fig.width=14}
x <- "SPD"
plotTopics(x)
```

##### B90/Die Grünen
```{r fig.height=4, fig.width=14}
x <- "B90/GRÜNE"
plotTopics(x)
```

##### AfD
```{r fig.height=6, fig.width=14}
x <- "AfD"
plotTopics(x)
```

##### FDP
```{r fig.height=3, fig.width=8}
x <- "FDP"
plotTopics(x)
```

##### DIE LINKEN
```{r fig.height=3, fig.width=8}
x <- "DIE LINKE"
plotTopics(x)
```

## 4. Aggregated Weighted Topic Probability

```{r echo=FALSE}
sent_df %>%
  filter(ident != 0) %>%
  filter(!topic %in% filter_topics) %>%
  #filter(type == "news") %>%
  group_by(source, type, party) %>%
  summarise(sent = mean(dummy_theta)) %>%
  #mutate(sent = scaledX(sent)) %>%
  ungroup() %>%
  ggplot(aes(source, party, fill = sent, label = round(sent*1000,2))) +
  geom_tile(show.legend = F) +
  scale_fill_gradient2() +
  geom_text() +
  theme_tufte() +
  labs(x="Source", y="Parteispezifische Themen") +
  facet_wrap(~type, scales = "free_x",
             labeller = as_labeller(c("news"="News articles","party"="Press releases"))) +
  theme(axis.text.x = element_text(angle=90))

```

```{r include=FALSE}
sent_df %>%
  filter(ident != 0) %>%
  filter(!topic %in% filter_topics) %>%
 # filter(type == "news") %>%
  group_by(source, type, party) %>%
  summarise(sent = mean(gamma)) %>%
  #mutate(sent = scaledX(sent)) %>%
  ungroup() %>%
  ggplot(aes(source, party, fill = sent, label = round(sent*100,2))) +
  geom_tile(show.legend = F) +
  scale_fill_gradient2() +
  geom_text() +
  labs(x="Source", y="Topics about...", title="Average Topic probability") +
  facet_wrap(~type, scales = "free_x",
             labeller = as_labeller(c("news"="News articles","party"="Press releases"))) +
  theme(axis.text.x = element_text(angle=90))
```

```{r include=FALSE}
radar <-sent_df %>%
  filter(ident != 0) %>%
  filter(type == "news") %>%
  filter(!topic %in% filter_topics) %>%
  group_by(source, type, party) %>%
  summarise(sent = mean(dummy_theta)) %>%
  ungroup() %>%
  select(-type) %>%
  mutate(sent = 1000*sent) %>%
  spread(party, sent)
```

```{r}
ggiraphExtra::ggRadar(radar, aes(color = source),
                      interactive = T,
                      rescale = F,
                      alpha = 0) 
```

#### Rescaled

```{r fig.height=6, fig.width=10}
ggiraphExtra::ggRadar(radar, aes(color = source),
                      rescale = T,
                      alpha = 0) +
  theme_hc() +
  labs(title="Weighted topic probability") +
  scale_color_viridis_d() +
  theme(legend.position = "none"
        #,legend.title = element_blank()
        ) +
   guides(col = guide_legend(ncol = 1)) +
    facet_wrap(~source, nrow = 2)
```

```{r eval=FALSE, message=FALSE, warning=FALSE, include=FALSE}
# 5. Correlation of weighted topic distribution
rm(corr.df)

for (x in parties) {
  
  drops <- parties[!parties %in% x]
  
  temp.df <- sent_df %>%
    filter(party == x) %>%
    filter(ident != 0) %>%
    filter(!topic %in% filter_topics) %>%
    filter(!source %in% drops) %>%
    select(topic,source, dummy_theta) %>%
    spread(source, dummy_theta) %>%
    select(-topic) %>%
    as.matrix() %>%
    correlate() %>%
    as_tibble() %>%
    dplyr::rename(source = rowname) %>%
    gather(key = party, value = corr, -source) %>%
    filter(party == x) %>%
    filter(source != x)
  
  if(exists("corr.df")) {
    corr.df <- rbind(corr.df, temp.df)
  }else{
    corr.df <- temp.df
  }
  
}

radar <-corr.df %>%
  mutate(corr = 100*corr) %>%
  filter(!is.na(corr)) %>%
  spread(party, corr)

ggiraphExtra::ggRadar(radar, aes(color = source),
                      interactive = T,
                      rescale = F,
                      alpha = 0) 
```

```{r eval=FALSE, include=FALSE}
ggiraphExtra::ggRadar(radar, aes(color = source),
                      interactive = T,
                      rescale = T,
                      alpha = 0) 
```


